Inventaris van het archief van dr. H.J. van Mook [levensjaren 1894-1965] en familieleden, 1917-1964 (-1987)
Nationaal Archief, Den Haag
- BIJZONDER
  - MINISTER VAN KOLONIËN EN LUITENANT GOUVERNEUR-GENERAAL 1942 - 1945, A.
    - Documentatie, 10
      - Stukken betreffende de Britse, Franse en Amerikaanse houding ten opzichte van de koloniën en onderontwikkelde landen., 70-73
        - Beschouwing door Joseph M. Jones en Henry S. Villard inzake de Amerikaanse betrekkingen met het Caraïbische gebied en met Afrika. februari - augustus 1943, 70; 2 stukken
        - Stukken houdende gegevens aangaande de conferentie te Brazzaville van gouverneurs-generaal van Franse kolonies in Afrika. In het Frans en in het Engels. 1944, 71; 1 omslag
        - Overzicht van de koloniale vraagstukken voorgelegd aan de Afrikaanse commissie van de London International Assembly. In het Frans en in het Engels. 1944, 72; 1 omslag
        - Tekst van een redevoering van de Engelse Colonial Secretary Colonel Stanley voor de Foreign Policy Association te New York over het Britse koloniale rijk. Met bijlage. 1944 - 1945, 73; 2 stukken
      - Diversen, 74-78
        - "Postwar Reconstruction of the Netherlands", tekst van een lezing door prof. J. A. De Haas voor de Society of Netherlands Scholars in North America, uitgegeven door het Netherlands Information Bureau te New York. Januari 1942, 74; 1 deeltje
        - Verslagen van bijeenkomsten van het Royal Institute of International Affairs, waar lezingen gehouden werden door Van Mook en Major Sir Hubert Young. Juni - September 1942, 75; 1 omslag
        - Nota van de minister van Handel, Nijverheid en Scheepvaart en van Landbouw en Visserij (Kerstens) voor minister-president Gerbrandy inzake zijn aftreden. Afschrift. Met begeleidbrief. Mei - juni 1944, 76; 2 stukken
        - Beschouwing door Martha Gellorn (?) over de Nederlandse Club in Londen "Oranjehaven" en de uit Europa ontsnapte Nederlanders. 1944, 77; 1 stuk
        - Stukken uitgegeven door de American Labor Conference on International Affairs inzake het standpunt van de conferentie ten aanzien van de Dumbarton Oaks voorstellen voor een internationale volkerenorganisatie. April 1945, 78; 1 omslag.
  - LUITENANT GOUVERNEUR-GENERAAL 1945 - 1948, B.
    - Algemeen, 1
      - Briefwisseling., 1945-1948; 79-85; 7 omslagen
        - Oktober 1945 tot en met mei 1946, 79; 1 omslag
        - Juni 1946 tot en met september 1946, 80; 1 omslag
        - Oktober 1946 tot en met december 1946, 81; 1 omslag
        - Januari 1947 tot en met juni 1947, 82; 1 omslag
        - Juli 1947 tot en met december 1947, 83; 1 omslag
        - Januari 1948 - juni 1948, 84; 1 omslag
        - Juli 1948 tot en met 4 november 1948, 85; 1 omslag
      - Telegramwisseling, 1945-1948; 86-94; 5 pakken en 4 omslagen
        - September 1945 tot en met oktober 1945, 86; 1 omslag
        - Mei 1946 tot en met september 1946, 87; 1 omslag
        - Oktober 1946 tot en met december 1946, 88; 1 omslag
        - Januari 1947 tot en met juni 1947, 89; 1 omslag
        - Juli 1947 tot en met oktober 1947, 90
        - November 1947 tot en met december 1947, 91
        - Januari 1948 tot en met april 1948, 92
        - Mei 1948 tot en met juli 1948, 93
        - Augustus 1948 tot en met oktober 1948, 94
    - Staatkundige hervorming van het Koninkrijk, 3
      - "Gedachten omtrent de constitutuonele reconstructie van het Koninkrijk", nota van prof. Mr. W.F. Prins. Met begeleidbrieven aan de Lt. G.G. en de minister van Overzeese Gebiedsdelen., 6 oktober 1945; 95; 3 stukken
      - Memo van N.N. betreffende het standpunt van de Nederlandse regering en de persoonlijke denkbeelden van VanMook ten aanzien van de hervormingen in Indonesië. Met bijlagen., November 1945; 96; 1 omslag
      - Tekst van de regeringsverklaring inzake het Nederlandse standpunt ten aanzien van de hervorming van de staatkundige verhouding tot Indonesië, met toelichting van de Lt. G.C. In het Nederlands en in het Engels., Februari 1946; 97; 1 omslag
      - Nota's van de Lt. G.C. inzake de positie van Nederland ten opzichte van Indonesië in het nieuwe staatkundige bestel. Met geleidebrief aan minister J.H.A. Logemann. Doorslagen., Juni - augustus 1946; 98; 3 stukken
      - Brieven van de Lt. G.C. en van diens politieke adviseur aan de ministers van Buitenlandse Zaken en van Overzeese Gebiedsdelen inzake de vestiging van een agentschap van Buitenlandse Zaken (Dirvo) te Batavia. Doorslagen., Juni 1946 - februari 1947; 99; 1 omslag
      - Stukken betreffende de plannen voor de organisatie van leger en politie in Indonesië onder de Nederlands-Indonesische Unie., December 1946 - september 1948; 100; 1 omslag
      - Memo van de Lt. G.C. inzake de plannen tot wijziging van de stuctuur van de regering en het ambtelijk apparaat in Indonesië, te bespreking door dr. P.J.A. Idenburg in Nederland., 21 november 1947; 101; 1 stuk
      - Stukken betreffende de plannen tot instelling van een Collegiaal Orgaan naast de Landvoogd in Indonesië., November - december 1947; 102; 1 omslag
      - Stukken betreffende de totstandkoming van het Hoge Commissariaat voor Indonesië in Nederland., November 1947 - oktober 1948; 103; 1 omslag
      - Persoonlijke brief van de Gedelegeerde van het Opperbestuur L. Neher aan zijn collega-ministers inzake een schema voor het staatkundige verband van de delen van het Koninkrijk, de Federatie van Indonesische Staten en de Nederlands-Indonesische Unie. Ezemplaar bestemd voor minister Drees., 14 december 1947; 104; 1 stuk
        Zie ook be brieven van Van Mook aan minister-president Beel van 2 april en 8 april 1948, inventarisnummer 84.
      - Memo van de Lt. G.C. inzake de deelneming van de republiek in de Voorlopige Federale Regering en de bevoegdheden van die regering., 16 mei 1948; 105; 1 stuk
      - Stukken betreffende het standpunt van de Bandoeng-conferentie ten aanzien van het wetsontwerp Bestuursregelening Indonesië in Overgangstijd., Juni - augustus 1948; 106; 1 omslag
      - Stukken betreffende de totstandkoming van het wetsontwerp Bestuursregeling Indonesië in Overgangstijd., 107-109
        - Juli 1948, 107; 1 omslag
        - September 1948, 108; 1 omslag
        - Oktober - december 1948, 109; 1 omslag
      - Stukken betreffende de besprekingen in Den Haag van de Nederlandse regering met de Voorlopinge Federale Regering, vertegenwoordigers van de Bijeenkomst voor Federaal Overleg, de Federale Conferentie Bandoeng en de Minderheden inzake het wetsontwerp Bestuursregeling Indonesië in Overgangstijd., September - oktober 1948; 110; 1 omslag
      - Telegram van vice-admiraal A.S. Pinke en lt. Generaal Spoor aan de ministers van Marine, oorlog en Overzeese Gebiedsdelen inzake het gevaar van een te overheersende positie van de Republiek in de Interim-regering op grond van het wetsontwerp Bestuursregeling Indonesië in Overgangstijd. Informatie-copie., Oktober 1948; 111; 1 stuk
    - Federale staten van Indonesië, 4
      - Verslag van de Conferentie te Malino. Met bijlagen., Juli - augustus 1946; 112; 1 omslag
      - Afschriften van brieven van de Mangkoe Negara aan prof. Dr. P.A. Hoessein Djajadiningrat. In het Maleis. Met aantekeningen van Van Mook, Van der Plas en N.N., Augustus - oktober 1946; 113; 1 omslag
      - Tekst van een verklaring uitgegeven door de Commissie-Generaal en vertegenwoordigers van Borneo en de Grote Oost inzake de vorming van deelstaten., 15 november 1946; 114; 1 omslag
      - Stukken betreffende een ontwerp-overeenkomst tussen Nederland en de staat Oost-Indonesië ter nadere regeling van de onderlinge samenwerking., November 1947; 115; 1 omslag
      - Stukken betreffende de politieke ontwikkeling in de staat Oost - Indonesië., April 1947 - juni 1948; 116; 1 omslag
      - Vertrouwelijke briefwisseling van de Lt. G.G. inzake de overplaatsing van de Commissaris van de Kroon in Oost - Indonesië (Brouwer) naar Sumatra Timoer., April - mei 1948; 117; 1 omslag
      - Brief van de Lt. G.G. aan de president van Oost - Indonesië inzake de staatkundige verhouding tussen de Kroon, de zelfbesturen en de negare. Doorslag. Met bijlage., 10 mei 1948; 118; 2 stukken
      - Memorandum van de Lt. G.G. naar aanleiding van een gesprek met Adil Poeradiredja, kabinetsformateur van de Negara Pasoendan, inzake zijn standpunt ten opzichte van de federatie en de Republiek., 9 mei 1948; 119; 1 stuk
      - Voorpolige lijst van deelnemers en waarnemers ter Federale Conferentie te Bandoeng., 1948; 120; 1 stuk
      - Brieven van de Lt. G.G. inzake het verlenen van Koninklijke onder scheidingen aan staatshoofden en staatslieden van de Federale Staten van Indonesië. Doorslagen., Augustus 1940; 121; 1 omslag
      - Memorandum van de Gedelegeerde van het Opperbestuur L. Neher inzake de situatie in de Negara Pasoendan., 24 - 25 september 1948; 122; 1 stuk
      - Tekst van de rede van de voorzitter van het college van de Hadat Tinggi, het bestuur van de Daerah Zuid-Celebes, ter gelegenheid van de installatie van dat college., November 1948; 123; 1 stuk
      - Bulletins en vertrouwelijke nota van de Regerings Voorlichtings Dienst te Batavia inzake het verloop van de Oost-Java-conferentie te Bondowoso, waar besloten werd tot de vorming van een negara Oost-Java., November - december 1948; 124; 1 omslag
    - Onderhandelingen met de Republiek Indonesia, 5
      - Stukken betreffende de onderhandelingen tussen vertegenwoordigers van de Nederlands-Indische regering en de Republiek, gehouden te Batavia onder auspiciën van generaal Sir Philip Christison., 31 oktober - 17 november 1945; 125; 1 omslag
      - Stukken betreffende de onderhandelingen tussen de Nederlandse en Republikeinse delegaties onder voorzitterschap van Sir Archibald Clark Kerr., Februari - maart 1946; 126; 1 omslag
      - Verslag van de besprekingen over de erkenning van de soevereiniteit van de Republiek, gehouden in de Sub-commissie van de Nederlandse en Indonesische delegaties, met concept van een preliminaire overeenkomst tussen Nederland en de Republiek., 27 maart 1946; 127; 1 omslag
      - Stukken betreffende de onderhandelingen op de Hoge Veluwe tussen vertegenwoordigers van de regeringen van Nederland, Nederlands-Indië en de Republiek., Maart - juni 1946; 128; 1 omslag
      - Stukken betreffende de onderhandelingen tussen de Commissie-Generaal en de Republikeinse delegatie, gedeeltelijk onder voorzitterschap van Lord Killearn. In het Nederlands en in het Engels., 129-133
        Zie ook inventarisnummers 154 - 170 (Commissie - Generaal Beleid sept. 1946 - sept. 1947).
        - Stukken betreffende de voorbereiding tot de onderhandelingen. Juli - september 1946, 129; 1 omslag
        - Oktober - 17 november 1946, 130; 1 omslag
        - Ontwerp-overeenkomst geparafeerd door de Nederlandse en Republikeinse delegaties te Batavia. Foto's. 15 november 1946, 131; 1 stuk
        - 18 november 1946 - 24 maart 1947, 132; 1 omslag
        - 26 maart - 20 juli 1947, 133; 1 omslag
          Zie ook inventarisnummers 222 en 223, (Militaire aangelegenheden juli - sept. 1947), 202 (Voorlichting) en 257 (Redevoeringen).
      - Stukken betreffende de onderhandelingen tussen Nederland en de Republiek onder auspicien van de Commissie van Goede Diensten van de Verenigde Naties aan boord van de US "Renville", te Batavia en te Kaliurang., 134-139
        Zie ook inventarisnummers 225 (Militaire aangelegenheden), 175 - 178, 185 - 187 (Beleid).
        - 3 november 1947 - 19 januari 1948, 134; 1 omslag
        - 20 januari - 29 februari 1948, 135; 1 omslag
        - 3 maart - 29 april 1948, 136; 1 omslag
        - 4 mei - 9 juni 1948, 137; 1 omslag
        - 10 juni - 22 juli 1948 (Critchley - Dubois voorstel), 138; 1 omslag
        - 14 augustus - 23 oktober 1948 (Cockran-plan), 139; 1 omslag
    - Beleid van de Nederlands-Indische regering., 6
      - Stukken betreffende de ontevredenheid onder Nederlandse ex-krijgsgevangenen te Manilla inzake de schaarse berichtgeving over de vrouwenkampen op Java. Afschriften., Oktober 1945; 140; 1 omslag
      - Nota's van de Lt. G.G., Ch,O. Van der Plas en N.N. over de achtergronden van de politieke en militaire situatie in Indonesië en het te voeren beleid., November - december 1945; 141; 1 omslag
        de anonieme nota mogelijk eveneens van Van der Plas.
      - Memo van N.N. betreffende de bezwaren van Ch. J.I.M. Welter en J.W. Meyer Ranneft tegen het regeringsbeleid ten opzichte van de Republiek., januari 1946 en z.d; 142; 1 omslag
      - Tekst van een verklaring inzake het standpunt van de Nederlandse regering ten aanzien van de berechting van collaborateurs met Japan in Indonesië., (Februari 1946); 143; 1 stuk
      - Verslag van generaal S.H. Spoor betreffende de conferenties gehouden door vooraanstaande republikeinen te Solo op 26 en 27 februari 1946., 22 maart 1946; 144; 1 stuk
      - Rapport betreffende de politieke situatie van Indo-China door Jhr. A.T. Baud., Juni 1946; 145; 1 stuk
      - Tekst van een persbericht betreffende een bekendmaking van mr. Amir Sjarifoeddin inzake de berechting van de ontvoerders van Sjahrir, de uitlevering van Japanners door de Republiek en het ontslag van Indonesische collaborateurs uit de geheime dienst van de republikeinse politie., 5 juli 1946; 146; 1 stuk
      - Nota van Ch.O. van der Plas inzake het persoonlijk beleid van Soekarno., 18 juli 1946; 147; 1 stuk
      - Stukken betreffende de levering van rijst door de Republiek aan Brits-Indië., Juli - augustus 1946; 148; 1 omslag
      - Brieven en nota's van de Lt.G.G., mr. I Goesti Ketoet Djelantik en N.N. inzake de toestand in Indonesië. Doorslagen en afschrift., Mei - september 1946; 149; 1 omslag
      - Nota's van mr. K.F.J. Verboeket en N.N. inzake de politieke toestand in de Buitengewesten., Augustus 1946 en z.d; 150; 2 stukken
      - Tekst van de Modus Vivendi-overeenkomst tussen Frankrijk en Vietnam. Met bijlage. In het Frans en in het Nederlands., 14 september 1946; 151; 1 omslag
      - Brief van de vice-president van de Australia-Indonesia Association aan Sjahrir houdende een uitnodiging voor de Republiek tot deelname in een South Sea Commission en het openen van handelsbetrekkingen met Australië. Afschrift., 15 oktober 1946; 152; 1 stuk
      - Memo van de Lt. G.G. voor de directeuren van Sociale Zaken, Financiën en Economische Zaken inzake het belang van uitbreiding van het bestand aan Nederlandse boeken en tijdschriften in Indonesië. Met bijlage., November 1946; 153; 2 stukken
      - Stukken betreffende de Commissie-Generaal., 154-170
        Zie inventarisnummers 129 - 133 (onderhandelingen), 202 (Voorlichting) en 257 (Redevoeringen).
        - Koninklijk Besluit van 13 september 1946 nr.111 houdende de instructie voor de Commissie-Generaal voor Nederlands- Indië. Afschrift. Met bijlage. September 1946, 154; 2 stukken
        - Notulen van de vergaderingen van de Commissie-Generaal. Met bijlagen. 19 september - 20 november 1946, 155; 1 omslag
        - Tekst van een radiorede van Commissaris-Generaal M.J.M. van Poll inzake de ontwerp-overeenkomst van Linggadjati. 20 november 1946, 156; 1 stuk
        - Nota van prof. Dr. F.M. van Asbeck voor minister Jonkman inzake de staatkundige aspecten van de ontwerp-overeenkomst van Linggadjati. Afschrift. 25 november 1946, 157; 1 stuk
        - Wetsontwerp tot goedkeuring van de overeenkomst van Linggadjati. Met toelichting. Concept. November 1946, 158; 1 omslag
        - Derde en Vierde verslag van de Commissie-Generaal over de periode 16 Oktober - 21 november 1946. Met begeleidendbrief. Oktober - december 1946, 159; 1 omslag
        - Notulen van de buitengewone vergaderingen van de Ministerraad met de Commissie-Generaal. Met bijlagen. 28 november 1946 - 2 januari 1947, 160; 1 omslag
        - Brief van dr. H.J. Friedericy aan de secretaris-generaal van de Commissie-Generaal mr. P. Sanders houdende een verslag van de vergadering van de Departementsraad van het ministerie van Overzeese Gebiedsdelen op 1 januari 1947, waarin minister mr. J.A. Jonkman zijn visie op de verdere ontwikkeling in Indonesië uiteenzette. Afschrift. 15 januari 1947, 161; 1 stuk
        - Notulen van de vergaderingen van de Commissie-Generaal. Met bijlagen. 4 januari - 22 maaart 1947, 162; 1 omslag
        - Notulen van de vergaderingen van de Commissie-Generaal. Met bijlagen. 27 maart - 22 juli 1947, 163; 1 omslag
        - Nota's houdende richtlijnen van de Lt.G.G, en de Commissie-Generaal voor der legerleiding en de hoogste ambtenaren inzake het politieke en militaire beleid. januari 1947, 164; 1 omslag
        - Stukken betreffende de beslissing tot het al dan niet ondertekenen van de overeenkomst van Linggadjati. Februari - maart 1947, 165; 1 omslag
        - Brief van de waarnemend legercommandant generaal-majoor D.G. Buurman van Vreeden aan de Lt. G.G. betreffende een klacht van de leger-commandant over het niet betrekken van de legerleiding bij het politiek-militaire beleid. Met doorslag van de verantwoordbrief van de voorzitter van de Commissie-Generaal. Februari - maart 1947, 166; 2 stukken
        - Stukken betreffende het verschil van mening tussen de Commissie-Generaal en de aspirantleden daarvan prof. S. Postuma en prof. J.H.W. Verzijl inzake het beleid bij de onderhandelingen met de Republiek. Maart - mei 1947, 167; 1 omslag
        - Nota's van mr. J. De Visser, dr. P.J.A. Idenburg en mr. J.E. van Hoogstraten inzake hun bezoeken aan Djokjakarta. Met bijlage. April - mei 1947, 168; 1 omslag
        - Notulen van de vergaderingen van de Commissie-Generaal met de ministers Beel en Jonkman. Met bijlagen. 14 - 22 mei 1947, 169; 1 omslag
        - Notulen van de buitengewone vergadering van de Ministerraad met de leden van de Commissie-Generaal. 4 september 1947, 170; 1 stuk
      - Verslagen van de Regeringsadviseur voor Politieke Zaken op Sumatra (dr. J.J. van der Velde) en het Hoofd Tijdelijk Bestuur te Palembang (mr. H.S. Wijnmaalen) inzake een onderhoud met de vice-president der Republiek, drs. Moh. Hatta op 14 juni 1947. Met een nota van Van der Velde inzake de toestand op Sumatra., Mei - juni 1947; 171; 1 omslag
        voor stukken betreffende de eerste politionele actie zie Militaire aangelegenheden, inventarisnummers 222 - 225.
      - Nota betreffende de politiek van de Indonesische nationalisten tussen 1942 en 1947 door een anonieme republikeinse ambtenaar., 24 - 26 oktober 1947; 172; 1 stuk
      - Rapport door N.N. inzake de anti-Nederlandse propaganda te Singapore en de (smokkel)handel tussen de Republiek en Singpore., 31 oktober 1947; 173; 1 stuk
      - Politiek overzicht door N.N. van de toestand in de Republiek in de periode 24 - 31 oktober 1947, 1 november 1947; 174; 1 stuk
      - Stukken betreffende de Commissie van Goede Diensten van de Verenigde Naties., 175-178
        Zie ook inventarisnummers 134 - 139 (Onderhandelingen) en 230, 233 (Militaire aangelegenheden).
        - Nota's door N.N. betreffende de te verwachten gevolgen van het optreden van de Commissie van Goede Diensten, opgesteld na de beprekingen van Van Mook in de Verenigde Staten. Oktober 1947, 175; 2 stukken
        - Memoranda van de Lt. G.G. inzake het door Nederland te voeren beleid bij de onderhandelingen met de Republiek onder auspiciën van de Commissie van Goede Diensten. Doorslagen. 19 november 1947 - 5 februari 1948, 176; 1 omslag
        - NEFIS-rapporten houdende teksten van telefoongesprekken van leden van de Amerikaanse delegatie van de Commissie van Goede Diensten met de Verenigde Staten. Juni 1948, 177; 3 stukken
        - Memo's van Van Mook voor jhr. Mr. H.F.L.K. van Vredenburch inzake het uitlekken van de inhoud van een working paper voor de onderhandelingen met de Republiek via de Amerikaanse delegatie van de Commissie van Goed Diensten. Met bijlage. Juni 1948, 178; 3 stukken
      - Stukken betreffende de voorgenomen handelsovereenkomst tussen de Republiek en de Amerikaanse zakenman Matthew Fox., (maart - juli 1948); 179; 2 stukken
      - Verslagen van de Gedelegeerde van het Opperbestuur L. Neher van een gesprek met Sjahrir en van een gesprek met Hatta inzake de drie geschilpunten tussen Nederland en de Republiek., Mei 1948; 180; 2 stukken
      - Uittreksel uit een brief van mr. J.G. Kist van 13 juli 1948 aan N.N. inzake politieke berichtgeving per telegram door de legercommandant generaal Spoor aan generaal Kruls buiten medeweten van de Lt. G.G., 181; 1 stuk
      - Stukken betreffende de uitwijzing van republikeinse ambtenaren uit onder Nederlandse controle staand gebied wegens subversieve activiteiten., Augustus 1948; 182; 3 stukken
      - Nota's betreffende de ontwikkeling van de communistische beweging in Indonesië., Juni - september 1948; 183; 1 omslag
      - Notulen van een vergadering inzake de politieke en militaire toestand na de communistische staatsgreep te Madioen., 20 september 1948; 184; 1 stuk
      - Nota's van de Lt. G.G. voor de minister van Overzeese Gebiedsdelen en de Nederlandse delegatie inzake het beleid bij de onderhandelingen met de Republiek. Doorslagen., Augustus - september 1948; 185; 2 stukken
      - Nota van de Lt. G.G. voor minister-president dr. W. Drees houdende een algemene schets van het na de oorlog in Indonesië gevolgde beleid. Doorslag. Met bijlage., 7 oktober 1948; 186; 2 stukken
      - Brief van de Secretaris van Staat voor Algemene Zaken Raden Abdoelkadir Widjojoatmodjo aan Van Mook houdende het verzoek om ontheven te worden van het voorzitterschap van de Nederlandse delegatie bij de onderhandelingen met de Republiek. Met bijlage. Doorslag van een brief van Van Mook aan minister mr. E.M.J.A. Sassen inzake dit verzoek., September 1948; 187; 2 stukken
      - Nota's betreffende de toestand te Sumatra's Oostkust., September - december 1948; 188; 2 stukken
      - Overzicht door N.N. van de gebeurtenissen rond de Indonesische onafhankelijkheidsproclamatie, ontleend aan een publicatie van Adam Malik., (1948); 189; 1 stuk
    - Buitenlandse aspecten van de Indonesische kwestie, 7
      - Nota's van de Nederlandse regering inzake het door Nederland en Engeland te voeren beleid in Indonesië, opgesteld ter besperking met de Britse regering te Shequers. Met concept., December 1945; 190; 1 omslag
      - Nota's van de Lt. G.G. inzake de Engelse houding ten opzichte van het Indonesische vraagstuk. Doorslagen., Juni - augustus 1946; 191; 2 stukken
      - Verslagen van gesprekken met de Amerikaanse consul-generaal de. Walter A. Foote door G.G. Sanders en dr. P.J. Koets. In het Nederlands en in het Engels., Augustus 1946; 192; 3 stukken
      - Nota van dr. H.N. boon inzake de moeilijkheden van Nederland in het buitenland als gevolg van de Indonesische kwestie., 13 mei 1947; 193; 1 stuk
      - Aid-memoire van de Amerikaanse consu-generaal de. Walter a. Foote inzake het Amerikaanse standpunt ten opzichte van de vorming van een federale interim-regering., 28 juni 1947; 194; 1 stuk
      - Stukken betreffende de pas benoemde consul-generaal van India te Batavia., Oktober 1947; 195; 1 omslag
      - Briefwisseling tussen Van Mook en de gouverneur van Singapore P.A.B. MacKerron betreffende de ontwikkelingen in Zuid-Oost Asië., Oktober - november 1947; 196; 2 stukken
      - Brief van de Nederlandse consul-generaal te Singapore (A.M.L. Winkelman) aan de minister van Buitenlandse Zaken inzake de verkoop van Britse speedboats aan Indonesiërs. Afschrift. Met bijlage., 197; 2 stukken
      - Brieven van de Britse consul-generaal aan de Lt. G.G. houdende een persoonlijke boodschap van de Commissioner General for the United Kingdom in South East Asia, Malcom Macdonald, inzake de communistische activiteit in Maleisië. Met bijlagen., Juni - augustus 1948; 198; 1 omslag
    - Voorlichting over de Indonesische kwestie, 8
      - Overzicht van de politieke toestand in Indonesië, gepubliceerd door de RVD te Batavia., 15 november 1945; 199; 1 stuk